最　高　行　政　法　院　裁　定
                                     100年度裁字第2457號
上  訴  人　戴仕有限公司
代　表　人　戴偉雄
被 上訴 人　財政部高雄市國稅局
代　表　人　何瑞芳
上列當事人間營利事業所得稅事件，上訴人對於中華民國100年7
月20日高雄高等行政法院100年度訴字第154號判決，提起上訴，
本院裁定如下：
　　主  文
上訴駁回。
上訴審訴訟費用由上訴人負擔。
　　理  由
一、按對於高等行政法院判決之上訴，非以其違背法令為理由，
    不得為之，行政訴訟法第242條定有明文。依同法第243條第
    1項規定，判決不適用法規或適用不當者，為違背法令；依
    同法第243條第2項規定，判決有該條項所列各款情形之一者
    ，為當然違背法令。又提起上訴，應以上訴狀表明上訴理由
    並應添具關於上訴理由之必要證據，復為同法第244條第1項
    第4款及第2項所明定。且依同法第307條之1準用民事訴訟法
    第470條第2項第1款、第2款規定，上訴理由應表明原判決所
    違背之法令及其具體內容，暨依訴訟資料合於該違背法令之
    具體事實。是當事人提起上訴，如以原判決有不適用法規或
    適用不當為理由時，其上訴狀應有具體之指摘，並揭示該法
    規之條項或其內容；如以原判決有行政訴訟法第243條第2項
    所列各款情形為理由時，其上訴狀應揭示合於該條款之具體
    事實。上訴狀或理由書如未依上述方法表明，或其所表明者
    顯與上開法條規定之違背法令情形不相合時，即難認為已合
    法表明上訴理由，其上訴自非合法。
二、緣上訴人民國94年度營利事業所得稅結算申報，原列報營業
    收入淨額新臺幣（下同）162,136,499元、營業成本130,355
    ,765元、其他費用6,942,143元、非營業收入總額2,180,423
    元，全年所得額7,769,871元；被上訴人暫行核定全年所得
    額為7,791,713元（調增利息收入21,842元），嗣依財政部
    賦稅署（下稱賦稅署）通報資料，查獲上訴人94年度銷售鋼
    板予利鴻車體有限公司、益菖車體股份有限公司及翊順車體
    廠，銷售額分別為2,913,714元、580,667元及828,476元，
    漏開統一發票並漏報銷售額計4,332,857元，另虛列其他費
    用（公司什支）4,678,467元，經審理違章成立，復通知上
    訴人提示漏報營業收入之相對成本及足堪證明未虛列營業費
    用之交易資料供核，惟逾期未提示，乃按大五金業（行業標
    準代號：4516-17）同業利潤標準毛利率19%核算漏報營業收
    入部分之營業成本3,501,514〔4,322,857元×（1-19%）〕
    ，重行核定營業收入淨額166,459,356元、營業成本133,857
    ,279元、其他費用2,263,676元及全年所得額13,307,397元
    ，除發單補徵稅額1,378,921元外，並就漏報營業收入4,332
    ,857元、利息收入37,716元及虛列其他費用4,678,467元，
    致短漏所得稅額1,380,611元，按所漏稅額處以0.8倍之罰鍰
    計1,104,488元。上訴人不服，循序提起行政訴訟，經原審
    法院判決駁回後，提起本件上訴。
三、上訴意旨雖主張：依所得稅法第80條、司法院釋字第247號
    及第640號解釋意旨，本件原申報已在所得額標準之上，應
    以原申報數為準，然本件之相關調查於賦稅署開始進行，之
    後才將調查資料函送被上訴人重新核定，並非被上訴人發現
    漏稅才予以調查，顯有違誤；又其他費用部分有4,678,467
    元未取得憑證，應依稅捐稽徵法第44條處以行為罰，如予補
    稅處罰實有違誤；另漏報收入部分，以同業利潤標準毛利率
    計算，其漏報所得額為821,343元，惟依此金額計算核定之
    淨利達9.25%，已高於同業利潤標準7%，依營利事業所得稅
    查核準則第6條，上訴人並無編制相關之進銷存貨明細帳，
    其係關於所得額之一部，所為核定不應超過同業利潤標準等
    語。然原判決已就上訴人申報之所得額，已在稽徵機關核定
    各該業所得額標準以上，被上訴人仍予以調查，並補稅處罰
    ，是否違反所得稅法第80條第3項之規定及司法院釋字第247
    號、640號解釋意旨，暨虛列其他費用部分是否應適用稅捐
    稽徵法第44條之規定，僅處以行為罰等重要爭點，詳述其得
    心證之理由，並就上訴人之主張，何以不足採，分別予以指
    駁甚明。觀諸前揭上訴意旨，仍執與起訴意旨雷同且經原審
    不採之陳詞及歧異見解，就原審認定事實及適用法律之職權
    行使，指摘為不當，而未具體表明原判決就有如何合於不適
    用法規、適用法規不當、或行政訴訟法第243條第2項所列各
    款之情形，難認對原判決之如何違背法令已有具體之指摘。
    依首開規定及說明，應認其上訴為不合法。
四、依行政訴訟法第249條第1項前段、第104條、民事訴訟法第9
    5條、第78條，裁定如主文。
中　　華　　民　　國　　100　 年　　10　　月　　13　　日
                    最高行政法院第四庭
                        審判長法官　藍　獻　林
                              法官　廖　宏　明
                              法官　林　文　舟
                              法官　胡　國　棟
                              法官　林　玫　君

以  上  正  本  證  明  與  原  本  無  異
中　　華　　民　　國　　100　 年　　10　　月　　14　　日
　　　　　　　　　　　　　　　書記官　邱　彰　德